【裁判字號】    97,台抗,308
【裁判日期】    970417
【裁判案由】    違反懲治盜匪條例等罪聲請減刑及定應執行刑駁回聲請
【裁判全文】
最高法院刑事裁定              九十七年度台抗字第三０八號
抗  告  人  甲○○
上列抗告人因違反懲治盜匪條例等罪聲請減刑及定應執行刑案件
，不服台灣高等法院中華民國九十七年一月三十日所為駁回聲請
之裁定（九十六年度聲減更(一)字第一六號），提起抗告，本院裁
定如下：
    主  文
抗告駁回。
    理  由
本件原裁定以抗告人甲○○聲請意旨略稱：伊於民國八十四年至
八十六年間因違反槍砲彈藥刀械管制條例、竊盜及偽造文書案件
，經台灣台北地方法院以八十六年度易字第六九九一號判決分別
判處有期徒刑十月、三年及七月，並定應執行刑有期徒刑四年四
月，嗣經台灣高等法院以八十八年度上易字第二五六○號判決駁
回上訴確定。其後同法院又以九十年度聲字第二八○九號裁定將
伊所犯上述三罪所處之刑與另案由陸軍第六軍團司令部以逃亡罪
所判處之有期徒刑一年二月合併定應執行刑有期徒刑五年確定。
伊嗣後復因盜匪及詐欺案件，經台灣高等法院及台灣高等法院花
蓮分院分別量處有期徒刑七年二月及有期徒刑八月（原裁定誤載
為十月）確定，並經台灣高等法院花蓮分院以九十一年度聲字第
二五號裁定定應執行刑有期徒刑七年八月，嗣同法院又以九十一
年度聲字第四號裁定就伊所犯前揭各罪所處之刑（逃亡罪除外）
定應執行刑有期徒刑十一年五月確定。期間伊先後接獲台灣台北
地方法院檢察署檢察官執行指揮書二張（執未字第一○六四及三
二七八號），分別命令執行有期徒刑五年及有期徒刑七年八月，
再經執行機關依法合併執行有期徒刑十二年八月。伊自九十一年
二月迄今已接續執行有期徒刑十二年又八個月，雖已逾執未字第
一○六四號指揮書之執行期滿日（即九十五年八月三日），然上
開二件指揮書所定之刑期係接續執行，其執行期滿日應以執未字
第三二七八號指揮書所載者（一百零二年二月十六日）為準。故
伊所犯逃亡、違反槍砲彈藥刀械管制條例及偽造文書罪，應符合
中華民國九十六年罪犯減刑條例減刑之規定，爰聲請准予減刑及
定其應執行刑云云。惟按中華民國九十六年罪犯減刑條例第八條
第一項規定：依本條例應減刑之罪，已經判決確定尚未執行或執
行未完畢者，由檢察官或應減刑之人犯聲請最後審理事實之法院
裁定之；是依上述規定，必須已經判決確定尚未執行或執行未完
畢者，始得聲請減刑。本件抗告人因犯竊盜、偽造文書及違反槍
砲彈藥刀械管制條例罪，經台灣台北地方法院以八十六年度易字
第六九九一號判決分別判處有期徒刑三年（併應於刑之執行前強
制工作三年）、七月及十月確定。嗣原審法院以九十年度聲字第
二八○九號裁定將抗告人所犯前揭各罪所處之刑，與其另案因逃
亡罪經陸軍第六軍團司令部所處有期徒刑一年二月，合併定應執
行刑有期徒刑五年，並應於刑之執行前令入勞動場所強制工作三
年確定。其中強制工作三年部分，業經原審法院以九十一年度聲
字第一八七號裁定准予免除繼續執行強制工作確定在案；而其應
執行有期徒刑五年部分，亦經檢察官指揮入監執行，已於九十五
年八月三日執行完畢，此有抗告人之刑案前科資料紀錄表及檢察
官之執行指揮書（執未字第一○六四號）影本一份在卷可稽。抗
告人雖以台灣高等法院花蓮分院嗣後曾以九十一年度聲字第四號
裁定將其所犯之竊盜、偽造文書、違反槍砲彈藥刀械管制條例、
盜匪及詐欺等五罪所處之刑合併定應執行刑有期徒刑十一年五月
確定（並於刑之執行前令入勞動場所強制工作三年），認原審法
院九十年度聲字第二八○九號定應執行刑之裁定已失其效力云云
。然台灣高等法院花蓮分院九十一年度聲字第四號定應執行刑之
裁定，漏未將抗告人所犯前揭逃亡罪所處有期徒刑一年二月部分
一併加以審酌；而抗告人所犯逃亡罪判決確定日期為八十六年十
月二十四日，其嗣後所犯之「盜匪」及「詐欺」二罪之犯罪日期
（前者為八十七年十一月二十五日至同年月二十七日，後者為八
十七年十月二十日至同年十一月七日）均在上揭逃亡罪判決確定
之後，該二罪所處之刑與抗告人所犯逃亡、竊盜、偽造文書及違
反槍砲彈藥刀械管制條例罪所處之刑均不合於裁判確定前犯數罪
併合處罰之規定，自不得依刑法第五十一條之規定合併定其應執
行之刑。是台灣高等法院花蓮分院九十一年度聲字第四號裁定因
漏未審酌上情而誤將不應合併定應執行刑之盜匪及詐欺二罪，與
抗告人所犯之竊盜、偽造文書及違反槍砲彈藥刀械管制條例之罪
所處之刑合併定其應執行刑，則該項不適法之裁定自無從變更原
審法院以九十年度聲字第二八○九號裁定定應執行刑有期徒刑五
年，且已於九十五年八月三日執行完畢之事實。況抗告人所犯上
揭詐欺罪經台灣高等法院花蓮分院判處有期徒刑八月確定後，復
經該院以九十一年度聲字第二五號裁定將其犯詐欺罪所處有期徒
刑八月與其所犯強盜罪所處有期徒刑七年二月合併定其應執行有
期徒刑七年八月，嗣同院又依檢察官之聲請以九十六年度聲減字
第一一八號裁定就抗告人犯詐欺罪所處有期徒刑八月減刑為有期
徒刑四月，並與不得減刑之強盜罪所處之有期徒刑七年二月合併
定應執行刑七年五月確定在案，亦有各該裁定書影本及抗告人之
刑案前科資料紀錄表在卷可稽。則台灣高等法院花蓮分院九十一
年度聲字第四號定應執行刑之裁定，亦因同院另以九十六年度聲
減字第一一八號裁定就其所犯盜匪及詐欺罪定應執行刑確定而失
其效力。從而，原審法院九十年度聲字第二八○九號定應執行刑
裁定之效力，尤不受台灣高等法院花蓮分院九十一年度聲字第四
號裁定之影響。準此，抗告人所犯竊盜、偽造文書及違反槍砲彈
藥刀械管制條例等三罪所處之刑與其另案所犯之逃亡罪，既經原
審法院以九十年度聲字第二八○九號裁定定應執行刑有期徒刑五
年確定，該部分刑期既已於九十五年八月三日執行完畢，揆諸首
揭規定，上揭已執行完畢部分，自不符合中華民國九十六年罪犯
減刑條例之減刑規定，因認抗告人聲請就上開已執行完畢部分予
以減刑，於法不合。而上開四罪所處之刑與台灣高等法院花蓮分
院以九十六年度聲減字第一一八號裁定就詐欺罪部分減刑並與強
盜罪定應執行刑七年五月部分，並不符合裁判確定前犯數罪併合
處罰之規定，亦不得依刑法第五十一條規定合併定其應執行之刑
，因而駁回抗告人減刑及合併定應執行刑之聲請，經核於法尚無
違誤。抗告意旨置原裁定前揭明確之論斷於不顧，猶執其原先聲
請減刑及定應執行刑之同一理由，主張其所犯竊盜、偽造文書及
違反槍砲彈藥刀械管制條例罪所處之刑均尚未執行完畢，合於減
刑規定，原裁定未予減刑並合併定其應執行刑為不當云云，並未
具體表明原裁定究有如何違法情形，抗告難認為有理由，應予駁
回。
據上論結，應依刑事訴訟法第四百十二條，裁定如主文。
中    華    民    國  九十七  年    四    月   十七   日
                      最高法院刑事第十庭
                          審判長法官  洪  文  章
                                法官  王  居  財
                                法官  郭  毓  洲
                                法官  黃  梅  月
                                法官  邱  同  印
      本件正本證明與原本無異
                                      書  記  官
中    華    民    國  九十七  年    四    月  二十一  日
                                                      Ｑ


司法院資訊處製作；財團法人民間司法改革基金會備份。
